---
title: "ANOVA Ergebnisse und Quarto"
title-secondline: ""
subtitle: "Empririsch Wissenschaftliches Arbeiten:"
shorttitle: "ANOVA und Quarto"

author: 
  - name          : "Prof. Dr. Stephan Huber"
    affiliation   : "1,2"
    corresponding : yes    # Define only one corresponding author
    address       : "Im Mediapark 4e"
    email         : "stephan.huber@hs-fresenius.de"

university: "Charlotte Fresenius Hochschule"
studiengang: "Studiengang: Psychologie (B. Sc.)"
place: "Studienort: Köln"

gutachter: "---"
date: today
date-format: "DD.MM.YYYY"


semester-eins: ""
author-zwei: ""
semester-zwei: ""
author-drei: ""
semester-drei: ""
bibliography: literatur.bib
# csl: "https://www.zotero.org/styles/deutsche-gesellschaft-fur-psychologie"
format:
  apaquarto-pdf:
    documentmode: stu
toc: true
floatsintext: true
number-sections: false
a4paper: true
fontsize: 12pt
lang: de
---


# Zusammenfassung {.unnumbered}

\noindent 
In dieser Arbeit illustriere ich den Prozess der Erstellung ansprechender Tabellen und Grafiken, die sich auf die ANOVA beziehen. Die Arbeit hält sich an den APA-Stil und verwendet die [Quarto-Vorlage](https://github.com/hubchev/temp_apa_de).
Insbesondere zeige ich den vollständigen Datensatz in @tbl-tabinspect. 
@tbl-tabsumstat enthält die Zusammenfassungsstatistiken für alle Variablen und 
@tbl-tabsummary für alle Werte der Kombinationen der Variablen `modus` und `kognition`.
@tbl-tabanova zeigt die ANOVA-Ergebnisse.
@tbl-tabanovaext zeigt ebenfalls die ANOVA-Ergebnisse, jedoch mit mehr Interaktionen.
@fig-aboxplot zeigt Boxplots für alle Kombinationen der Variablen `modus` und `kognition`.
@fig-iplotdauermod zeigt ein Interaktionsdiagramm von `dauer` und `modus`.
@fig-iplotdauerkog zeigt ein Interaktionsdiagramm von `dauer` und `kognition`.




\newpage

```{r, echo=FALSE, eval=TRUE, message=FALSE, warning=FALSE}
# Preamble of the my script
if (!require(pacman)) install.packages("pacman")
pacman::p_load(tidyverse, janitor, psych, magick, flextable, 
               car, knitr, papaja, kableExtra, stargazer)
rm(list = ls())

# Data Preperation

# Read in data
ModKogDat <- read.csv("data/ModKogDat.csv", header=TRUE, sep=",") 

# clean data
df <- ModKogDat |> 
  mutate(
    modus = as.factor(modus),
    kognition = as.factor(kognition)
    ) |> 
  group_by(modus, kognition) |> 
  mutate(
    id_num = cur_group_id(),
    m_str = substr(modus, 1, 2),
    k_str = substr(kognition, 1, 2),
    id = paste(m_str, k_str, sep = "_")
  ) |> 
  select(-m_str, -k_str) |> 
  tibble() |> 
  mutate(rownumber = row_number()) |> 
  ungroup() 
```

```{r, echo=FALSE, eval=TRUE, message=FALSE, warning=FALSE}
#| tbl-cap: Der Datensatz
#| label: tbl-tabinspect 
#| echo: false
#| apa-note: "Hier sehen sie alle 30 Beobachtungen des Datensatzes wobei die Variablen 'modus' und 'kognition' nicht angezeigt werden."

t1 <- df |> 
  select(rownumber, id_num, id,  dauer) |> 
  relocate(rownumber, id_num, id,  dauer) |> 
  slice(1:15) 

t2 <- df |> 
  select(rownumber, id_num, id,  dauer) |> 
  relocate(rownumber, id_num, id, dauer) |> 
  slice(16:30)

knitr::kable(list(t1, t2), format="latex", booktabs=T)

```

```{r, echo=FALSE, eval=TRUE, message=FALSE, warning=FALSE}
#| label: tbl-tabsumstat
#| echo: false
#| tbl-cap: "Deskriptive Statistiken"
#| apa-note: "Diese Tabelle enthält alle Variablen."
tabsumstat <- df |>
  psych::describe()   |> 
  as_tibble(rownames="Variables")  |> 
  select(-skew, -kurtosis, -range, -vars, -trimmed, -mad) 

knitr::kable( tabsumstat, booktabs=T)
```

```{r, echo=FALSE, eval=TRUE, message=FALSE, warning=FALSE}
#| label: tbl-tabsummary
#| echo: false
#| tbl-cap: "Zusammenfassende Statistiken für die Variable `dauer`"
#| apa-note: "Diese Tabelle enthält zusammenfassende Statistiken für jede Kombination von 'modus' und 'Kognition' ('id')."

tab_summary <- df |> 
  group_by(id) |> 
  summarize(
    count = n(),
    mean = mean(dauer),
    sd = sd(dauer),
    "COV (sd/mean)" = sd(dauer) / mean(dauer),
    min = min(dauer),
    q25 = quantile(dauer, 0.25),
    median = median(dauer),
    q75 = quantile(dauer, 0.75),
    max = max(dauer)
  ) |> 
  ungroup()

knitr::kable( tab_summary, booktabs=T)
```


```{r, echo=FALSE, eval=TRUE, message=FALSE, warning=FALSE}
#| label: fig-aboxplot
#| echo: false
#| fig-cap: "Boxplots aller Kombinationen von 'modus' und 'kognition'"

ggplot(df, aes(x=kognition, y=dauer)) +
  geom_boxplot() + 
  facet_wrap(~modus) 
```

::: {layout-ncol=2}
```{r fig-iplotdauerkog,  fig.cap="Interaktionsdiagramm: 'dauer' und 'modus'", echo=FALSE}
interaction.plot(df$kognition, df$modus, response = df$dauer)
```


```{r fig-iplotdauermod,  fig.cap="Interaktionsdiagramm: 'dauer' und 'kognition'", echo=FALSE}
interaction.plot( df$modus, df$kognition, response = df$dauer)
``` 
:::

```{r, echo=FALSE, eval=TRUE, message=FALSE, warning=FALSE}
#| label: tbl-tabanova
#| echo: false
#| tbl-cap: "Eine schöne ANOVA Tabelle"

anova2_model <- aov(dauer ~ modus + kognition + modus:kognition, data = df)

apa_anova <- apa_print(anova2_model)

knitr::kable( apa_anova$table, booktabs=T) 
```

# Contrast Matrix

```{r echo=TRUE}
contrasts(df$kognition) <- cbind(c(2, -1, -1), c(0, 1,-1)) 
```

```{r, echo=FALSE, eval=TRUE, message=FALSE, warning=FALSE}
#| label: tbl-tabanovaext
#| echo: false
#| tbl-cap: "Eine weitere ANOVA Tabelle in kleiner Schrift"

anova2_model2 <- summary.aov(anova2_model, 
            split=list(kognition=
                         list("altersadäquat vs beeinträchtigt"=1,
                              "LKB vs beginnende Demenz"=2)
                       )
            )
apa_anova2 <- apa_print(anova2_model2)

knitr::kable( apa_anova2$table, booktabs=T) |> 
   kable_styling(font_size = 7)
```

